臺灣高等法院刑事判決　　　　　　　　94年度上訴字第2001號
　　上　訴　人　台灣士林地方法院檢察署檢察官
　　被　　　告　甲○○
上列上訴人因被告偽證案件，不服台灣士林地方法院93年度訴字
第768號，中華民國94年5月31日第一審判決（起訴案號：台灣士
林地方法院檢察署93年度偵字第9814號），提起上訴，本院判決
如下：
    主  文
上訴駁回。
    事  實
一、甲○○曾於民國（下同）92年間因違反毒品危害防制條例案
    件，經原審法院以92年度簡字第362號判處有期徒刑3月確定
    ，於93年4月8日執行完畢，仍不知悔改，明知其友人黃柏仁
    自85年間起至93年6月21日止，曾在黃柏仁住處連續販賣第2
    級毒品安非他命予沈正、邱丞逸及甲○○本人多次，且甲○
    ○亦曾於同年6 月21日凌晨，陪同黃柏仁前往臺北縣汐止市
    ○○○路附近郵局，向綽號「阿秀」之不詳女子購得安非他
    命（毛重31.88 公克），黃柏仁並向甲○○商借七星牌香煙
    盒後將該包安非他命置入該香煙盒，甲○○親眼目睹上情後
    以手機簡訊通知員警謝政安，員警獲報後即前往黃柏仁住處
    附近埋伏，待黃柏仁與甲○○返回黃柏仁住處時，黃柏仁見
    埋伏員警乃將該包藏有安非他命之七星牌香煙盒丟置於地上
    ，嗣為警當場查獲。其後甲○○於臺灣士林地方法院檢察署
    檢察官承辦92年度偵字第6331號被告黃柏仁涉犯前開販賣安
    非他命案件，於93年3 月25日偵訊時，對於黃柏仁前開販賣
    安非他命之事實結證明確，檢察官並據將黃柏仁提起公訴，
　  詎甲○○嗣唯恐指證黃柏仁受累，竟基於偽證之犯意，為迴
    護黃柏仁使之脫罪，於原審法院93年7月19日下午2時10分許
    在原審法院93年度訴字第228 號黃柏仁上開涉嫌販賣毒品案
    件審理時，以證人身分具結證稱：伊不曾向黃柏仁購買安非
    他命，亦未看過邱承逸、沈正向黃柏仁買過安非他命，且93
    年6 月21日凌晨，伊亦未見到黃柏仁向「阿秀」購買毒品，
    當天查獲毒品並非黃柏仁丟出，而係其於案發前幾天藏放，
    至伊通知員警謝政安，係因伊與謝政安員警有嫌怨，故意要
    員警來撲空等語，對於上開與黃柏仁有無買賣安非他命等案
    情有重要關係之事項，故意虛偽證述，惟黃柏仁仍因販賣第
    2級毒品經法院判處罪刑。
二、案經臺灣士林地方法院檢察署檢察官自動檢舉偵查起訴。
    理  由
一、前揭事實，業據被告林永清於原審及本院審理時坦承不諱（
    見原審卷第73至77頁、本院94年8月3日審判程序筆錄），核
    與證人即查獲員警謝政安於原審93年訴字第228 號毒品危害
    防制條例93年7 月19日審理時證述之情節相符，並有原審法
    院93年度訴字第228號93年7月19日筆錄在卷為憑。另黃柏仁
    因販賣毒品罪，亦經原審法院判處罪刑，有原審法院93年度
    訴字第228號判決在卷可稽，足認被告之自白與事實相符。
    本件事證明確，被告犯行洵堪認定。
二、核被告所為，係犯刑法第168 條之偽證罪。查被告有如事實
    欄一、所載犯罪科刑及執行等情，有本院被告全國前案紀錄
    表各乙份附卷可稽，於5 年之內再犯本件有期徒刑以上之本
    罪，為累犯，應依刑法第47條之規定加重其刑。
三、原審同此認定，因依刑法第168 條、第47條各規定，於審酌
    被告於原審法院前開案件審理作證時，因證詞與偵查中具結
    之證詞不符，經公訴到庭檢察官一再提醒可能涉犯偽證罪，
    仍恣意為虛偽陳述，妨害司法發現真實之功能，無端浪費司
    法資源，惟念其於犯後坦承犯行，悔意甚殷，態度尚稱良好
    及其犯罪之動機、目的、手段，犯罪時所受之刺激、品性、
    生活狀況、智識程度等一切情狀，量處有期徒刑10月。核其
    認事用法，俱無違誤，量刑亦甚允洽，公訴人上訴意旨，指
    摘原判決量刑過輕，為無理由，應予駁回。
據上論斷，應依刑事訴訟法第368條，判決如主文。
本案經檢察官賴俊雄到庭執行職務。
中　　華　　民　　國　　94　　年　　8　　月　　17　　日
　　　　　　　　　刑事第二十庭審判長法　官  陳貽男
　　　　　　　　　　　　　　　　    法　官  李世貴
　　　　　　　 　 　　　　　　　　　法　官  高明哲
以上正本證明與原本無異。
如不服本判決，應於收受送達後十日內向本院提出上訴書狀，其
未敘述上訴之理由者並得於提起上訴後十日內向本院補提理由書
（均須按他造當事人之人數附繕本）。
                                    書記官  李垂福
中　　華　　民　　國　　94　　年　　8 　　月　　18　　日
附錄：本案論罪科刑法條全文
刑法第168條：(偽證罪)
於執行審判職務之公署審判時或於檢查官偵查時，證人、鑑定人
、通譯於案情有重要關係之事項，供前或供後具結，而為虛偽陳
述者，處七年以下有期徒刑。
